【裁判字號】    89,訴,22
【裁判日期】    890727
【裁判案由】    偽造文書等
【裁判全文】
臺灣臺東地方法院刑事判決                            八十九年度訴字第二二號
    公  訴  人  臺灣台東地方法院檢察署檢察官
    被      告  丙○○
    被      告  丁○○
    被      告  乙○○
右列被告因偽造文書等案件，經檢察官提起公訴（八十八年度偵字第二二六三號、二
五五三號、偵緝字第八六號），本院判決如左：
    主  文
丙○○、丁○○、乙○○共同行使偽造私文書，足以生損害於他人，丙○○處有期徒
刑柒月，丁○○處有期徒刑壹年，乙○○，累犯，處有期徒刑拾月。
偽造於汽車買賣合約書上與委託切結書上之「梁天淵」簽名各壹枚均沒收。
    事  實
一、丙○○與乙○○係姊弟關係，呂芳玉原係乙○○之男友，乙○○曾於民國八十二
    年七月間因麻醉藥品管理條例案，經判處有期徒刑七月確定，於八十三年十一月
    十七日執行完畢。仍不思悔改。八十八年五月十八日上午，丙○○至高雄縣阿蓮
    鄉青旗村青旗二零二號甲○○住處，向甲○○借用其夫兄梁天淵所有之ＶＪ─二
    一三二號自用小客車一輛。約定翌日還車，詎料，未依約還車，而將該車駛往花
    東等地，八十八年五月二十二日駛至花蓮縣玉里鎮○○路○段十巷七號呂芳玉之
    住處，因其等缺錢，乃共同意圖為自己不法之所有，共謀將該車侵占入己出售變
    現，同年六月一日由呂芳玉將該車駛至台東縣池上鄉○○村○○路四之一號戊○○之養雞場，向戊○○兜售前揭自小客車。戊○○表示該車非其所有，應由呂芳
    玉出具車主之委託書等資料，才願購買。呂芳玉乃於某處與丙○○、乙○○等基
    於共同犯意之聯絡，由呂芳玉著手以梁天淵之名義偽造車主梁天淵署名之委託切
    結書、汽車買賣切結書各一紙，完成後由呂芳玉再駕該車至戊○○前揭養雞場。
    與戊○○簽定汽車買賣合約書，將該車以新台幣（下同）十八萬元售予戊○○，
    並交付梁天淵之委託切結書，由戊○○先交付呂芳玉八萬元，嗣又陸續交予八萬
    五千元，尚餘一萬五千元未付。均足生損害於梁天淵與戊○○等人。因久未車，
    經甲○○發現上情而報警查獲。
二、案經高雄縣警察局湖內分局報請臺灣高雄地方法院檢察署呈請核轉臺灣臺東地方
    法院檢察署檢察官偵查起訴。
    理  由
一、訊據被告丙○○與王佳玊對於右揭犯行，均坦承不諱。被告呂芳玉雖坦承有填寫
    前揭汽車買賣合約書與委託切結書等情，但矢否認有偽造文書之犯行，辯稱：只
    有寫草稿，梁天淵沒有簽名，是我簽的，本來是要拿到高雄找梁天淵辦云云。惟
    查，被告確有於右揭合約書與切結書上簽寫使用「梁天淵」之署名等情，業據戊○○庭呈該汽車買賣合約書與與委託切結書各一紙並有影本附卷足憑。被告所辯
    ，應係卸責之詞，不足棌信。本件又有被害人梁天淵於警訊時之指述。並有偽造
    汽車買賣合約書影本與委託切結書影本各一紙附卷足憑。本件事證明確，被告犯
    行足堪認定。
二、核被告所為，係犯刑法第二百十六條、第二百十條、第三百三十五條第一項之罪
    。被告三人就上開犯行，有犯意聯絡，行為分擔，俱為共同正犯。又偽造私文書
    後持以行使，偽造之低度行為應為行使之高度行為所吸收，亦不另論以偽造私文
    書罪。而上開所犯行使偽造私文書與侵占罪二罪間，有方法結果之牽連關係，應
    依刑法第五十五條後段規定，從較重之行使偽造私文書罪論處。被告乙○○於八
    十三年十一月間受有期徒刑之執行完畢, 有台灣台東地方法院檢察署刑案資料查
    註紀錄表附卷足憑, 於五年內再犯有期徒刑以上之罪, 應論以累犯, 並加重其刑
    二分之一。茲審酌被告三人因一時之貪念，侵占他人之汽車，又係偽造他人文書
    謀財，對他人之損害非輕，呂芳玉係共謀並係實際執行者應從重量刑，且尚未與
    被害人等達成民事賠償和解等一切情狀，分別量處如主文所示之刑，以示懲儆。
    偽造於汽車買賣合約書上與委託切結書上之「梁天淵」簽名各壹枚，依刑法第二
    百十九條規定，均沒收。
據上論斷，應依刑事訴訟法第二百九十九條第一項前段，刑法第二十八條、第二百十
六條、第二百十條、第二百十九條、第三百三十五條第一項、第五十五條、第四十七
條，罰金罰鍰提高標準條例第一條前段，判決如主文。
本案經檢察官張德寬到庭執行職務
中    華    民    國      八十九     年      七      月     二十七     日
                                  臺灣臺東地方法院刑事庭
                                        法  官  朱中和
右正本證明與原本無異。
如不服本判決，應於判決送達後十日內向本院提出上訴狀。（須附繕本）
「切勿逕送上級法院」
                                        書記官  王敏玉
中    華    民    國      八十九      年      八      月       七       日
附錄：
刑法第二百十條
偽造、變造私文書，足以生損害於公眾或他人者，處五年以下有期徒刑。
刑法第二百十六條
行使第二百十條至第二百十五條之文書者，依偽造、變造文書或登載不實事項或使登
載不實事項之規定處斷。


司法院資訊處製作；財團法人民間司法改革基金會備份。
